臺灣板橋地方法院刑事判決　　　　　　 100年度訴字第1990號
公　訴　人　臺灣板橋地方法院檢察署檢察官
被　　　告　謝其樺
上列被告因搶奪等案件，經檢察官提起公訴（100年度偵字第208
47號），被告於本院準備程序中就被訴事實為有罪之陳述，經本
院合議庭裁定由受命法官獨任進行簡式審判程序，判決如下：
    主  文
謝其樺犯竊盜罪，共罪，各處有期徒刑月。又犯搶奪罪，共
貳罪，各處有期徒刑捌月。應執行有期徒刑壹年玖月。
    事  實
一、謝其樺前因犯竊盜、偽造有價證券、侵占、違反毒品危害防
    制條例等案件，先後經法院各判處有期徒刑2 年6 月、3 年
    2 月、3 月、1 年確定，嗣並經本院以96年度聲減字第4921
    號裁定就後兩罪減刑為有期徒刑1 月15日、6 月，並與其他
    未減刑之罪定其應執行刑為有期徒刑6 年2 月確定，甫於民
    國100 年1 月4 日因縮短刑期假釋出監，竟於假釋期間，因
    缺錢花用，復意圖為自己不法之所有，而為下列之行為：
(一)、於100年7月28日上午5時20分許 (起訴書誤載為5時許)，在
    新北市○○區○○路2段30巷8弄4號前，以自行拾獲之鑰匙
    ( 未扣案) 發動闕慶文所有之車牌號碼OYJ-591 號重型機車
    後竊取之，嗣因騎乘至新北市○○區○○街203 巷29弄2 號
    附近時油料耗盡，遂將該機車棄置路旁。
(二)、復於同日上午5 時55分許，在新北市○○區○○街203 巷29
    弄2 號前，因見宋銘亞所有之車牌號碼LH7-557 號重型機車
    之鑰匙未取下，遂以該鑰匙發動機車，而竊取之。
(三)、謝其樺於竊得上揭宋銘亞所有之重型機車後，隨基於搶奪之
    犯意，於同日上午7 時40分許，騎乘該機車，於新北市○○
    區○○街99巷底，趁葉鈞婷疏於防備之際，徒手搶奪葉鈞婷
    之皮包1 只( 內有現金新臺幣【下同】2,400 元、HTC 手機
    、NOKIA 手機各1 支、鑰匙1 串、新光銀行提款卡、華南銀
    行提款卡、身分證、健保卡各1 張等物) 得手後隨即逃逸。
    嗣謝其樺將皮包內之現金2, 400元取走後，即隨手將該皮包
    及其內財物隨意丟棄路旁，並將上揭重型機車棄置於新北市
    ○○區○○路2 段18號前。
(四)、謝其樺食髓知味，復於同年8 月2 日上午6 時46分許( 起訴
    書誤載為6 時許) ，在新北市三重區○○○街271 號前，以
    自備之鑰匙( 未扣案) ，竊取簡東明所有之車牌號碼A2R-21
    9 號重型機車得手後離去。
(五)、謝其樺於竊得上揭簡東明所有之重型機車後，隨基於搶奪之
    犯意，於同日上午7 時36分許，騎乘該機車，在新北市○○
    區○○路98巷1 號前，趁吳小玲疏於防備之際，徒手搶奪吳
    小玲之皮包1 只( 內有現金約7,000 元、永豐銀行、上海銀
    行、遠東商銀、元大銀行之信用卡各1 張、三星手機1 支、
    汽、機車駕照及健保卡各1 張、悠遊卡2 張等物) 得手後隨
    即逃逸。嗣謝其樺將皮包內之現金取走後，即隨手將該皮包
    及其內財物丟棄路旁，並將上揭重型機車棄置於新北市○○
    區○○路327 巷13弄內。嗣經葉鈞婷、吳小玲報警後，經警
    調閱監視器，循線於100 年8 月3 日晚間10時50分許，在謝
    其樺位於新北市○○區○○路4 段117 巷15號4 樓之住處內
    查獲之，並當場扣得其作案時所穿著之藍色短袖T 恤、黑色
    連帽外套各1 件，而查悉上情。
二、案經葉鈞婷訴由新北市政府警察局蘆洲分局移送臺灣板橋地
    方法院檢察署檢察官偵查後提起公訴。
    理  由
一、程序方面：按除被告所犯為死刑、無期徒刑、最輕本刑為3
    年以上有期徒刑之罪或高等法院管轄第一審案件者外，於第
    一次審判期日前之準備程序進行中，被告先就被訴事實為有
    罪之陳述時，審判長得告知被告簡式審判程序之旨，並聽取
    當事人、代理人、辯護人及輔佐人之意見後，裁定進行簡式
    審判程序，刑事訴訟法第273 條之1 第1 項定有明文。經核
    ，本件被告謝其樺所犯係死刑、無期徒刑、最輕本刑為3年
    以上有期徒刑以外之罪，其於準備程序中就被訴事實為有罪
    之陳述，經法官告知簡式審判程序之旨，並聽取公訴人、被
    告之意見後，本院爰依首揭規定，合議裁定由受命法官獨任
    進行簡式審判程序，合先敘明。
二、上揭事實，業據被告於警詢、偵查、本院準備程序及審理時
    坦認不諱，核與證人即告訴人葉鈞婷、證人即被害人闕慶文
    、宋銘亞、簡東明、吳小玲於警詢之指述情節相符，並有監
    視器翻拍照片24張、採證照片17張、贓物認領保管單3張、
    新北市政府警察局搜索扣押筆錄、扣押物品目錄表各1份附
    卷可憑，此外，復有被告作案時所穿著之藍色短袖T 恤、黑
    色連帽外套各1 件扣案可佐，因認被告之自白與事實相符，
    堪可採信。本案事證已臻明確，被告犯行洵堪認定，應予依
    法論科。
三、核被告就事實欄一編號(一)、(二)、(四)所為，均係犯刑法第320
    條第1 項之竊盜罪；就事實欄一編號(三)、(五)所為，均係犯同
    法第325 條第1 項之搶奪罪。其所犯上開3 次竊盜罪及2 次
    搶奪罪間，犯意各別，行為互殊，應予分論併罰。爰審酌被
    告前已有竊盜前科，素行不佳，有臺灣高等法院被告前案紀
    錄表附卷可憑，於假釋期間竟仍不思依循正軌賺取財物，而
    於短時間內，多次任意竊取被害人之機車作為代步工具，並
    當街搶奪被害人財物，嚴重破壞社會治安，惡性非輕，兼衡
    其生活狀況、智識程度、犯罪之動機、目的、手段、犯罪後
    坦認犯行之態度等一切情狀，分別量處如主文所示之刑，並
    定其應執行刑，以資懲儆。
四、至扣案之藍色短袖T恤、黑色連帽外套各1件，雖屬被告所有
    ，且係被告為本件犯行時所穿著之衣物，惟上揭衣物僅係供
    日常穿著所用，並無法遮掩被告面貌，亦未達防止被害人及
    警方辨識其身分之功用，性質上尚難認屬供犯罪所用之物，
    且皆非屬違禁物，爰均不宣告沒收，附此敘明。
據上論斷，應依刑事訴訟法第273 條之1 第1 項、第299 條第1
項前段，刑法第320條第1項、第325條第1項、第51條第5款，刑
法施行法第1條之1第1項、第2項前段，判決如主文。
本案經檢察官林錦鴻到庭執行職務。
中    華    民    國   100    年    10    月    7     日
                  刑事第十庭   法  官   陳昭筠
以上正本證明與原本無異。
如不服本判決應於送達後10日內向本院提出上訴狀。
                               書記官   黃文儀
中    華    民    國   100    年    10    月    13    日
附錄本案論罪科刑法條全文：
中華民國刑法第320條
意圖為自己或第三人不法之所有，而竊取他人之動產者，為竊盜
罪，處5  年以下有期徒刑、拘役或 5 百元以下罰金。
意圖為自己或第三人不法之利益，而竊佔他人之不動產者，依前
項之規定處斷。
前二項之未遂犯罰之。
中華民國刑法第325條
意圖為自己或第三人不法之所有，而搶奪他人之動產者，處 6
月以上 5 年以下有期徒刑。
因而致人於死者，處無期徒刑或 7 年以上有期徒刑，致重傷者
，處 3 年以上 10 年以下有期徒刑。
第 1 項之未遂犯罰之。